臺灣高等法院高雄分院刑事判決　　　　　94年度上易字第64號
上　訴　人　臺灣高雄地方法院檢察署檢察官
被　　　告　甲○○
上列上訴人因被告竊盜案件，不服臺灣高雄地方法院93年度易緝
字第201 號中華民國93年12月15日第一審判決（起訴案號：臺灣
高雄地方法院檢察署93年度偵字第3674號、第6555號），提起上
訴，及移送併案審理（臺灣臺南地方法院檢察署93年度偵字第12
578 號）、本院依簡式審判程序判決如下：
    主  文
原判決撤銷。
甲○○共同連續攜帶兇器於夜間侵入住宅竊盜，累犯，處有期徒
刑壹年捌月。
扣案之扳手鉗、開鎖鑽頭各壹支、螺絲起子貳支，均沒收。
    事  實
一、甲○○基於意圖自為自己不法所有之概括犯意，連續於下列
    時間、地點為竊盜行為：
  (一)於93年2 月3 日下午4 、5 時左右，攜帶其所有，客觀上足
    對人之生命、身體構成威脅而為兇器的螺絲起子及扳手各1
    支，至臺南縣永康市○○路165 巷30弄5 號2 樓丙○○住處
    ，以上述起子及扳手插入丙○○住處大門之縫隙，將大門破
    壞後，侵入丙○○住處而竊取丙○○所有的金項鍊4 條、金
    戒指7 只、金手鍊2 條（共計約4 兩）、女用手錶1 只（芬
    迪牌）、液晶螢幕1 台（BENQ牌）、高級音響1 組及現金新
    台幣（下同）5千元等物，得手後離去。
  (二)與林嘉德（由臺灣高雄地方法院另行審結）基於意圖為自己
    不法之所有之犯意聯絡，於93年2 月13日21時許，由林嘉德
    攜帶其所有客觀上對人之生命、身體具有危險性可供做為兇
    器使用之扳手鉗、開鎖鑽頭各1 支及螺絲起子2 支，2 人同
    至高雄縣阿蓮鄉○○路238 巷32號乙○○住處，以上開扳手
    鉗、開鎖鑽頭及螺絲起子等打開門鎖後（未毀損），侵入屋
    內著手竊取乙○○所有之舊式新台幣百元鈔6 張、舊式新台
    幣20元幣1 個、舊式新台幣10元幣6 個、ＭＯＴＯＲＬＡ牌
    手機1 支、各式皮包8 只、手錶2 只、乙○○郵局存摺1 本
    、乙○○合作金庫存摺1 本、乙○○農會存摺1 本及洪慶琳
    所有之農會存摺1 本等物，得手後，欲離去之際，適為乙○○返家聽聞前開住處2 樓有異聲傳出，事覺有異，便大喊捉
    賊，林嘉德與甲○○2 人聞訊後，倉皇由該處2 樓陽台跳下
    逃逸；嗣經乙○○報警於同日21時28分許，在高雄縣阿蓮鄉
    ○○路357 號前查獲因跳樓而受傷之林嘉德，而追回乙○○
    所失竊之上述物品，並扣得林嘉德所有，供行竊所用之扳手
    鉗、開鎖鑽頭各1 支及螺絲起子2 支。
二、案經高雄縣政府警察局湖內分局移送台灣高雄地方法院檢察
    署檢察官偵查起訴，及丙○○訴請臺南縣警察局永康分局移
    理  由
一、被告甲○○於本院審理中對於上述犯罪事實都坦承不諱，且
    經證人即被害人丙○○在警詢中指述、證人即被害人乙○○
    於警訊中、證人即共犯林嘉德在警詢中證述明確（本件因係
    行簡式審判，且檢察官及被告都同意丙○○、乙○○及林嘉
    德三人在警詢中陳述具有證據能力，故丙○○等三人在警詢
    中陳述得作為本件證據），並有刑事警察局93年2 月20日刑
    紋字第0930037483號鑑驗書可以佐證，及乙○○所出具的贓
    物領據附卷可查，並有上開供行竊所用之扳手鉗、開鎖鑽頭
    各1 支及螺絲起子2 支扣案可憑，罪證明確，被告犯行可以
    認定。
二、核被告事實一之(一)所為，係犯刑法第321 條第1 項第2 款、
    第3 款加重竊盜罪及刑法第306 條第1 項侵入宅罪，所犯上
    述2 罪間具有方法與結果的牽連關係，應從一重的刑法第32
    1 條第1 項第2 款、第3 款加重竊盜罪處斷；事實一之(二)所
    為，係犯刑法第321 條第1 項第1 款、第3 款加重竊盜罪。
    被告與林嘉德二人就事實一之(二)犯行，彼此間有犯意之聯絡
    及行為之分擔，應論以共同正犯。被告先後二次竊盜行為，
    時間接近，所犯又係構成要件相同的罪名，顯係基於概括犯
    意，應依刑法第56條規定論以情節較重的刑法第321 條第1
    項第1 款、第3 款加重竊盜罪。被告事實一之(一)所為部分，
    雖然未經檢察官起訴，但與起訴部分具有連續犯的裁判上一
    罪關係，自為起訴效力所及，本院應併予審理。被告前曾於
    民國88年間因竊盜及施用毒品案件，分別經法院判處有期徒
    刑10月及有期徒刑3 月確定，並經定應執行刑為有期徒刑1
    年，於90年9 月19日執行完畢之事實，有台灣高等法院被告
    全國前案紀錄附卷可稽，其於執行完畢後5 年內，再犯本件
    有期徒刑以上之罪，為累犯，應依刑法第47條之規定加重其
    刑，併遞加之。
三、原審以被告罪證明確，予以論罪科刑，固非無見，但(一)「審
    判期日之訴訟程序，專以審判筆錄為證」；「審判長每調查
    一證據畢，應詢問當事人有無意見」，刑事訴訟法第47條、
    第288 條之1 分別定有明文，本件原審於93年12月8 日進行
    審判而調查證據時，只詢問被告有無意見，而未詢問檢察官
    有無意見，此有該審判筆錄可參（見原審卷第54至55頁），
    自有未洽；(二)就檢察官移送併辦部分未及審理，也有不當，
    檢察官上訴意旨指摘此部分不當，為有理由；且原審訴訟程
    序也有不當，應由本院將原判決撤銷改判。審酌被告在本件
    之前已有竊盜前科，經執行完畢，不知悔改，再度行竊，且
    其年輕力壯，不思努力工作以獲取正當之報酬，貪圖不法之
    利益而夥同他人竊取財物，並連續為之，所竊得財物只有部
    分財物經被害人取回，及其犯後坦承犯行等一切情狀，量處
    如主文所示之刑。扣案之扳手鉗、開鎖鑽頭各1 支及螺絲起
    子2 支，係共犯林嘉德所有，供犯竊盜罪所用之物，爰依刑
    法第38條第1 項第2 款之規定宣告沒收。至於未扣案之螺絲
    起子及扳手各1 支，雖係被告所有，且係供犯竊盜所用之物
    ，但未扣案，且係得沒收之物，為免日後執行上困難，故不
    為沒收之宣告。
據上論結，應依刑事訴訟法第369 條第1 項前段、第364 條、第
299 條第1 項前段，刑法第28條、第56條、第321 條第1 項第1
款、第3 款、第306 條第1 項、第55條、第47條、第38條第1 項
第2 款，罰金罰鍰提高標準條例第1條前段，判決如主文。
本案經檢察官彭南雄到庭執行職務。
中　　華　　民　　國　　94　　年　　3 　　月　　7 　　日
　　　　　　　　　刑事第三庭    審判長法　官  周賢銳
                                      法　官  謝宏宗
                                      法　官  黃仁松
以上正本證明與原本無異。
不得上訴。
中　　華　　民　　國　　94　　年　　3 　　月　　7 　　日
                                      書記官  鄭翠芬
附錄本件判決論罪科刑法條：
中華民國刑法第321條
犯竊盜罪而有左列情形之一者，處六月以上、五年以下有期徒刑
：
一  於夜間侵入住宅或有人居住之建築物、船艦或隱匿其內而犯
    之者。
二  毀越門扇、牆垣或其他安全設備而犯之者。
三  攜帶兇器而犯之者。
四  結夥三人以上而犯之者。
五  乘火災、水災或其他災害之際而犯之者。
六  在車站或埠頭而犯之者。
前項之未遂犯罰之。
